【裁判字號】    90,附民,134
【裁判日期】    901122
【裁判案由】    請求賠償損害
【裁判全文】
台灣新竹地方法院刑事附帶民事訴訟判決              九十年度附民字第一三四號
    原      告  甲○○
    被      告  丙○○
                乙○○
右列被告因民國八十八年度簡上字第一五八號妨害自由等案件，經原告提起附帶民事
訴訟，本院判決如左：
    主      文
原告之訴及假執行之聲請均駁回。
    事      實
一、原告訴之聲明：
(一)被告應連帶給付原告新台幣（下同）一百二十萬零五千元及自起訴狀繕本送達被
    告翌日起至清償日止按年息百分之五計算之利息。
(二)訴訟費用由被告連帶負擔。
(三)願供擔保請准宣告假執行。
二、原告起訴書略稱：緣被告丙○○、乙○○於民國八十八年七月一日上午五、六時
    許及同年月八日，因位於新竹縣竹東鎮中央市場臨時攤位問題發生爭執，竟基於
    傷害之犯意，在市場內由被告丙○○徒手毆打原告左眼，被告乙○○拿石頭敲打
    原告胸部，致原告受有左眼血腫、視力模糊、玻璃求體破裂退化、右眼眶下血腫
    、前胸鈍挫傷合併血腫、腦震盪等傷害，經原告提出告訴，由台灣新竹地方法院
    檢察署以九十年度偵續字第六八號，就被告乙○○部分聲請簡易判決處刑，被告
    丙○○之部分為不起訴處分，爰依侵權行為法則，請求賠償醫藥費五千元、工作
    損失一百萬元、慰撫金二十萬元。
三、被告未為任何聲明或陳述，亦未提出任何書狀。
    理      由
一、按因犯罪而受損害之人，於刑事訴訟程序得附帶提起民事訴訟，對於被告及依民
    法負賠償責任之人，請求回復其損害，又法院認原告之訴不合法者，應以判決駁
    回之，刑事訴訟法第四百八十七條、第五百零二條第一項定有明文。又因犯罪而
    受損害之人，於刑事訴訟程序得附帶提起民事訴訟，對於被告及依民法負賠償責
    任之人，請求回復其損害，刑事訴訟法第四百九十一條第一項定有明文，是附帶
    民事訴訟之提起，必以刑事訴訟程序之存在為前提，若刑事訴訟未經提起公訴或
    自訴，即不得對於應負賠償責任之人，提起附帶民事訴訟，最高法院二十九年附
    字第六四號判例可資參照。
二、經查，本件被告丙○○、乙○○被訴傷害案件，係由台灣新竹地方法院檢察署以
    九十年度偵續字第六八號受理，經偵查終結後，就被告丙○○之部分為不起訴處
    分，而就被告乙○○部分聲請簡易判決處刑，而因告訴人就被告丙○○不起訴部
    分聲請再議，故由台灣新竹地方法院檢察署將全卷送由台灣高等法院檢察署受理
    中，並未將之送審，而本院現並未有被告丙○○、乙○○二人之刑事案件繫屬，
    此有公務電話紀錄、台灣高等法院被告全國前案紀錄表在卷可稽，從而，本件被
    告丙○○、乙○○二人之案件既係經再議而送台灣高等法院檢察署，並未向本院
    送審，自不生訴訟繫屬之效果，故本件並無刑事訴訟程序之存在，應堪認定，從
    而依照前揭最高法院判例之意旨，不得提起附帶民事訴訟，應予駁回。
三、據上論結，依刑訴訟法第五百零二條第一項前段，判決如主文。
中      華      民      國    九十      年     十一     月    二十二    日
                              台灣新竹地方法院刑事第二庭
                                  法      官    蘇  嘉  豐
右正本證明與原本無異。
如不服本判決，應於判決送達後十日內向本院提出上訴狀( 應附繕本 )。
                                  書  記  官    賴  寶  合
中      華      民      國    九十      年     十一     月    二十二    日


司法院資訊處製作；財團法人民間司法改革基金會備份。
